# 关于股份支付行权时计算税前实际抵扣所涉及的收盘价

提问人：15105160307 时间：2023-01-13 14:14:07
请教陈版@chenyiwei， 根据国家税务总局 2012 年第 18 号文，在股权激励计划可行权后，上市公司方可根据该股票实际行权时的公允价格与当年激励对象实际行权支付价格的差额及数量，计算确定作为当年上市公司工资薪金支出，依照
税法规定进行税前扣除。
本条所指股票实际行权时的公允价格，以实际行权日该股票的收收 盘 价格价格确定。
该文所指的收盘价格是指“前复权”收盘价还是“不复权”收盘价？

回答人：chenyiwei
个人理解，如果在因股票股利、公积金转增股本等调整因素后，激励对象所获得的股份数量也对应按比例变动的，则直接按照不复权的收盘价扣除即可。总之，不论是否对收盘价进行调整，扣除金额（股份数量乘以收盘价）应该是固定的金额。